# 请教陈版主关于与商誉减值测试相关的资产组构成问题

提问人：kopyao0624 时间：2022-10-13 15:53:03
请教陈版主：
2020 年A公司收购了B公司及其下属子公司C，产生商誉 1 亿元，B公司主要负责生产甲、乙两种商品，甲产品由B公司自行销售给第三方，乙产品销售给C公司后由其负责对外销售。在 2020 年减值测试时B。
2021 年，根据集团规划，B公司生产的甲产品开始根据内部定价销售给集团内另一家销售公司D，且B公司原先负责销售相关业务的人员以及客户关系均转给了D公司，B公司自此至负责生产业务，不再直接对外销售。而D公司除了销售B公司的甲产品外，还负责销售集团内其他公司的产品。
请问，在 2021 年进行商誉减值测试，应当如何划定最小资产组构成？
1. 将B和C公司作为一项最小资产组，同时将B公司销售给D公司产品的单价还原成对外第三方的销售价格，并相应将销售人员的工资等支出计入合并资产组2. 将D公司的报表进行模拟拆分，销售甲产品的相关业务单独模拟成一张报表后，将B、C以及模拟的D公司销售甲产品的业务报表作为一项最小资产组
个人理解有上述几种选择方案，不知道选用哪种方式较为合适?

回答人：chenyiwei
主帖中没有提到C公司原有的业务和人员如何处理？C公司后续是否继续存在？除了销售B的产品以外，C公司还有无其他业务？
总体上两种方法均有一定合理性，但方法 1 更便于操作。另外，如果C不再销售B的产品后，C仍存在但从事其他单独业务的，则C不应再与B合并为一个资产组考虑。